# 1. Vectores y matrices

## 1.1 Cree un vector por cada estudiante que almacene los 5 registros
```{r}
s1 <- c(50.4,62.3,92.1,77.6,TRUE)
s2 <- c(41.7,87.9,75.3,72.4,FALSE)
s3 <- c(30.3,67.8,69.3,71.2,FALSE)
s4 <- c(65.4,85.1,92.3,96.8,TRUE)
s5 <- c(70.4,88.2,95.2,90.7,TRUE)
```

## 1.2 Cree el vector studens_vector, sus elementos seran cada uno de los vectores creados anteriormente

```{r}
students_vector <- c(s1, s2, s3, s4, s5)
```

## 1.3 Construya una matriz de nombre students_matrix que reciba como parametro students_vector

```{r}
students_matrix <- matrix(students_vector, byrow = TRUE, nrow = 5)
students_matrix

```

# 2. Nombrado de una matriz

## 2.1 Cree los vectores name_students y name_courses_legal_age
```{r}
name_students <- c("Lily Brown", "Davis Moore", "Susan Taylor", "Mike Jones", "Tom Hill")
name_courses_legal_age <- c("TIC", "Accounting", "Psychology", "Ethics", "Legal_age")
```

## 2.2 Utilice los vectores para cerar el nombrado de filas y columnas de la matriz students_vector. 

```{r}
colnames(students_matrix) <- name_courses_legal_age
rownames(students_matrix) <- name_students
students_matrix

```

# 3. rowSums, cbind
## 3.1 Cree el vector  total_grade_student que contenga la sumatorio de todas las notas por cada estudiante, utilice la funcion rowSum para hacerlo, tome en cuenta que solo debe considerar las primeras 4 columas porque la ultima corresponde a la mayoria de eddad

```{r}
students_matrix
total_grade_student <- rowSums(students_matrix[, c(1,2,3,4)])
total_grade_student

```
## Pegue el vector total_grade con la matriz de estudiatnes

```{r}
result_students <- cbind(students_matrix, total_grade_student)

result_students
```


# Seleccionando elementos de una matriz

## 4.1 De la matriz result_students seleccione la fila 1, 3, y 5 y las columnas 3, y 4. Almacene el resultado en una variable de nombre selected_elements e imprima el resultado

```{r}
selected_elements <- result_students[c(1,3,5), c(2, 4)]
selected_elements
```


# Data frames

## 5.1 Construya un data frame de nombre students_grades_df utilizando la matriz result_students como parametro


```{r}
students_grades_df <- data.frame(result_students) 
```

## Utilice la funcion subset en students_grades_df para filtrar por la siguiente condicion> Que la columna Accounting sea mayor a 80 y que Legal age sea verdaderoVos, 


```{r}
subset(students_grades_df, students_grades_df$Accounting>80 & students_grades_df$Legal_age)
```

# 6. Funciones, condicionales y bucles

## 6.1 Construya una funcion de nombre students_projection que recorra la matriz result students


```{r}
students_projection <- function(students){
  for(j in 1:nrow(students)){
    for(i in 1:ncol(students)){
      if(i!=5){
        print(students[j,i])  
      }
    }
  }
}

students_projection(result_students)

```
## 6.2 Al recorrer filas y columnas obtendra el valor de la nota que se encuentra en cada celda de la matriz, con este valor aplique las siguientes condiciones para imprimir un mensaje

```{r}
students_projection <- function(students){
  for(j in 1:nrow(students)){
    for(i in 1:ncol(students)){
      if(i<5){
        print(students[j,i])
        if(students[j,i]<=45){
          print("Student at risk")
        }
        if(students[j,i]>45 & students[j,i]<61){
          print("Student may be approved")
        }
        if(students[j,i]>=61){
          print("Student approved")
        }
      }
    }
  }
}

students_projection(result_students)
```

# 7. Data frames y lapply

## 7.1 Construya la funcion index_education que reciba un parametro de nombre grade. 


```{r}
index_education <- function(grade){
  return((1+(grade/100))/2)
}
```


## 7.2 Utilice students_grade_df seleccionando todas las filas y solamente las primeras 4 columnas, luego asignela a all_students_grade

```{r}
all_students_grade <- students_grades_df[, c(1,2, 3, 4)]
all_students_grade
```


## Utilice lapply pasando de parametros all_students_grade y la funcion index_education


```{r}
lapply(all_students_grade, index_education)
```

# 8. Math utilities
## 81 Utilice students_grade_df y obtenga el promedio de las 4 asignaturas luego asigne los resultados en un vector de nombre socre_mean



```{r}

score_mean <- lapply(colSums(students_grades_df[, c(1,2,3,4)]), function(x){x/4})
score_mean
```
